【裁判字號】    90,易,1550
【裁判日期】    900712
【裁判案由】    竊盜等
【裁判全文】
臺灣高雄地方法院刑事判決                          九十年度易字第一五五號
    公  訴  人  臺灣高雄地方法院檢察署檢察官
    被      告  丙○○
右列被告因竊盜等案件，經檢察官提起公訴（九十年度偵字第六一六一號），本院判
決如左：
    主  文
丙○○竊盜，處有期徒刑貳月，如易科罰金以佰元折算壹日；又意圖為自己不法之
所有，而侵占離本人所持有之物，處罰金壹仟元，如易服勞役以佰元折算壹日。
    事  實
一、丙○○於民國九十年二月十日下午六時許，在高雄市前鎮區○○○○路十八巷二
    十一號前，見丁○○所有引擎號碼Ｃ0000000號之重型機車一輛（未懸掛
    車牌，原車牌：ＩＨＫ－０一三號），停放於路邊未上鎖，竟意圖為自己不法之
    所有，徒手竊取該車，得手後將該機車重新換鎖並噴漆，供己騎乘使用。另於同
    年二月二十日上午六時二十分許，在屏東縣琉球鄉○○村○○路五十一號旁，發
    現原屬屏東縣琉球鄉衛生所所有，遭不詳姓名者竊取而離其本人持有之ＷＫＥ－
  七五八號機車車牌一面，詎復意圖為自己不法之所有，將之侵占入己，並將拾得
    之車牌懸掛於上開竊得之機車上騎用。嗣於九十年二月二十二日下午六時四十分
    許，在高雄市前鎮區○○○○路六十之一號前為警查獲。
二、案經高雄市政府警察局前鎮分局移送台灣高雄地方法院檢察署檢察官偵查起訴。
    理  由
一、訊據被告丙○○對右揭時、地拾得該面機車車牌，並將之侵占入己懸掛在上開供
    己騎用之機車上等事實，迭於警、偵訊及本院審理中坦認不諱，並經被害人即該
    機車管領使用人陳玉屏於偵訊中指訴該面機車車牌遭竊而離其所持有等情明確，
    復有車輛車牌失竊作業－查獲車牌認可資料、贓物認領保管收據各一份在卷可證
    ，足認被告此部分侵占遺失物之自白與事實相符，堪予採憑。另被告固坦承有騎
    乘上開丁○○所有未懸掛車牌之重機車一節，惟矢口否認有何竊盜犯行，辯稱：
    伊以為車子沒有人要才牽來騎，又因該車老舊才噴漆云云。然查：該引擎號碼Ｃ
    0000000號之重型機車係屬被害人丁○○所有，於上揭時、地失竊等情，
    已據被害人之母甲○○於警訊及本院調查程序指述綦詳，並有切結書、贓物認領
    保管收據、車籍作業系統─查詢認可資料各一紙附卷可稽。又該車雖因引擎有損
    壞待修，未上鎖而停放於車主丁○○高雄市○○○○路十八巷五號住處附近之同
    巷二十一號騎樓前，惟外觀良好，沒有破爛情形，亦無丟棄不用之意等節，分據
    證人吳家和即該機車實際使用人、證人甲○○即車主丁○○之母到庭結證證稱明
    確，並經證人即查獲警員乙○○到庭證稱：本件係因車身與車牌顏色不同，判斷
    可能有不法情事而攔檢被告查獲，被告當場承認車子係其牽走，車牌是撿到的，
    且車身明顯經過烤漆及換鎖痕跡等查獲情節屬實（均見本院九十年五月二十八日
    訊問筆錄），參以證人與被告既無夙怨恩仇，衡情當無設詞攀誣之理，其等上開
    證言應堪採信；況被告確未詢問該機車為何人所有，即將之擅予取走，並換鎖、
    上漆供己騎乘使用，均據其自承在卷（上開訊問筆錄參照），益徵其主觀上具不
    法所有意圖甚明，是其上開所辯，顯係畏罪避卸之詞，委無足取。事證明確，被
    告上開竊盜機車犯行及侵占車牌犯行，均堪認定。
二、核被告前揭所為，係犯刑法第三百二十條第一項之普通竊盜罪、第三百三十七條
    之侵占遺失物罪。其所犯上開二罪間，犯意各別，行為互殊，應予分論併罰。審
    酌被告素行尚佳，有台灣高等法院被告全國前案記錄表在卷可按，其因一時失慮
    ，貪圖己利而為本件犯行，殊無可取，惟犯後坦承部分犯行，態度尚佳，及犯罪
    所得非鉅等一切情狀，分別量處如主文所示之刑，並就罰金刑、有期徒刑部分，
    分別諭知易服勞役及易科罰金之折算標準，用資懲儆。
據上論斷，應依刑事訴訟法第二百九十九條第一項前段，刑法第三百二十條第一項、
第三百三十七條、第四十一條第一項、第四十二條第二項、第五十一條第十款，罰金
罰鍰提高標準條例第一條前段、第二條，判決如主文。
本案經檢察官張啟祥到庭執行職務。
中      華      民      國      九十      年      七      月    十二    日
                                  臺灣高雄地方法院刑事第六庭
                                      審判長法  官    趙家光
                                            法  官    李怡諄
                                            法  官    林韋岑
右正本證明與原本無異。
如不服本判決，應於判決送達後十日內，向本院提出上訴狀。
                                            書記官    董明惠
中      華      民      國      九十      年      七      月    十二    日
附錄本判決論罪科刑法條
刑法第三百二十條第一項：
意圖為自己或第三人不法之所有，而竊取他人之動產者，為竊盜罪，處五年以下有期
徒刑、拘役或五百元以下罰金。
刑法第三百三十七條：
意圖為自己或第三人不法之所有，而侵占遺失物、漂流物或其他離本人所持有之物者
，處五百元以下罰金。


司法院資訊處製作；財團法人民間司法改革基金會備份。
